# 子公司无偿划入集团外股权，集团总部如何处理

提问人：于呈 时间：2016-10-26 22:43:27
陈老师，您好！有二个无偿划转事项请指导，谢谢！
1 、央企A将直接持股的全资子公司B无偿划转至央企甲直接持股的全资子公司乙，B成为乙的全资子公司，请问央企A个别财务报表是否需要进行会计处理，如何会计处理？
2 、央企A将直接持股的全资子公司B所属的全资子公司D公司无偿划转至央企A直接持股的全资子公司C，请问央企A个别财务报表是否需要进行会计处理，如何会计处理？

回答人：chenyiwei
1 、央企A个别报表层面，应按原先对B公司的长期股权投资的账面价值予以转销，依次冲减资本公积、盈余公积、未分配利润。 2 、央企A的个别报表层面，应按原先B的个别报表层面对D的长期股权投资的账面价值，借记“长期股权投资——C”，贷记“长期股权投资——B”。

提问人：于呈 时间：2016-10-27 08:56:01
谢谢陈老师，针对第一个问题，划入房集团甲个别报表如何处理，另外上述问题 1 和问题 2 帐务处理依据师什么？

回答人：chenyiwei
第一个问题中，甲集团个别报表层面也是按同一控制下合并处理，按划入B公司的帐面净资产份额借记“长期股权投资——乙公司”，贷记资本公积。